Minutes et répertoires du notaire Jean II MORIN, 4 juillet 1730 - 5 juillet 1757 (étude XIII)
Archives nationales
- Minutes de Jean II MORIN, 4 juillet 1730 - 3 juillet 1757; MC/ET/XIII/239 - MC/ET/XIII/304
  - Minutes. 1736, juillet - 1736, décembre, juillet 1736 - décembre 1736; MC/ET/XIII/257
    - Gillet (Pierre) maître maçon entrepreneur de bâtiments rue Saint Sauveur § Devis et marché, 24 septembre 1736; MC/ET/XIII/257
      devis; marché; Gillet, Pierre
    - Inventaire après décès de la femme de Daniel Delamartinière, libraire, rue des Cordiers (livres de son fonds)., 29 octobre 1736; MC/ET/XIII/257
      Libraires et métiers du livre, XVIIe-XVIIIe siècles (165 actes), par Claire Béchu, 1986-1996 (fichier papier entièrement dématérialisé; voir contexte dans le Plan d’orientation général - Notaires de Paris, guides thématiques du Minutier).
      Date de création de la notice: 2007
      inventaire après décès; Cordiers (rue des); Delamartinière, Daniel; libraire
    - Testament de Marie-Madeleine Legoupil, femme de Jacques Verberckt, sculpteur ordinaire des bâtiments du roi, demeurant au Vieux Louvre., 29 octobre 1736; MC/ET/XIII/257
      testament; Louvre (palais du); Legoupil, Marie-Madeleine; Verberckt, Jacques (1704-1771); sculpteur
    - Aubriet (Jean) maître verrier faïencier rue Coquilliere § obligation envers la veuve de .., 30 octobre 1736; MC/ET/XIII/257
      obligation; Aubriet, Jean
    - Armand (Germain) maître serrurier Cul de Sac Saint-Honoré § Devis et marché (réparations), 30 octobre 1736; MC/ET/XIII/257
      devis; marché; Armand, Germain
    - Philippe (Jean) maître maçon entrepreneur de bâtiments rue des Juifs § Devis et marché réparations), 30 octobre 1736; MC/ET/XIII/257
      devis; marché; Philippe, Jean
    - Bouillette (Noël François) marchand verrier-faïencier rue de l'Arbre Sec § Devis et marché (réparations dans sa maison), 30 octobre 1736; MC/ET/XIII/257
      devis; marché; Bouillette, Noël François
    - Bouillette (Noël François) marchand verrier faïencier rue de l'Arbre Sec § obligation de .., 30 octobre 1736; MC/ET/XIII/257
      obligation; Bouillette, Noël François
    - Bouillette (Noël François) marchand verrier-faïencier rue de l'Arbre Sec § quittance, 5 novembre 1736; MC/ET/XIII/257
      quittance; Bouillette, Noël François
    - Philippe (Jean) maître maçon entrepreneur de bâtiments rue des Juifs § Quittance, 5 novembre 1736; MC/ET/XIII/257
      quittance; Philippe, Jean
    - Arnould (Thomas) maître maçon, entrepreneur de bâtiments rue des Tournelles § Vente, 21 novembre 1736; MC/ET/XIII/257
      acte de vente; Arnould, Thomas
    - Delaunay (Pierre), maître peintre, rue Saint-Denis § Inventaire après décès de .. (parmi les marchandises - fleurs en soie), 23 novembre 1736; MC/ET/XIII/257
      inventaire après décès; Delaunay, Pierre
    - Leroy (Nicolas) marchand tapissier rue de la Verrerie § quittance, 28 novembre 1736; MC/ET/XIII/257
      quittance; Leroy, Nicolas
    - Delaville (Louis) maître maçon entrepreneur de bâtiments rue de Grenelle § devis et marché (réparations), 14 décembre 1736; MC/ET/XIII/257
      devis; marché; Delaville, Louis
  - Minutes. 1737, janvier - 1737, juillet, janvier 1737 - juillet 1737; MC/ET/XIII/258
    - Anoyer (Jacques) maître peintre rue Tiquetonne § Mariage de .., 6 janvier 1737; MC/ET/XIII/258
      contrat de mariage; Anoyer, Jacques
    - Bail par Catherine Degoullon, femme de Jacques Varignon, architecte du roi, demeurant au cloître Notre-Dame., 23 janvier 1737; MC/ET/XIII/258
    - Debauve (Gabriel) maître serrurier rue de Bourbon § quittance, 23 janvier 1737; MC/ET/XIII/258
      quittance; Debauve, Gabriel
    - Testard (Pierre) maître serrurier rue de Richelieu § bail à .., 27 janvier 1737; MC/ET/XIII/258
    - Cochois (François) maître menuisier Cul de Sac de la Porte aux Peintres § quittance, 7 février 1737; MC/ET/XIII/258
      quittance; Cochois, François
    - Décharge et procuration par Jacques Alexandre Legoupil, maître sculpteur, demeurant rue Neuve-de-Cléry, à Eustache Nortier, sculpteur, avec lequel il est en société., 17 février 1737; MC/ET/XIII/258
      décharge; procuration; Legoupil, Jacques Alexandre; Nortier, Eustache; sculpteur; sculpteur
    - Nortier (Eustache) Sculpteur rue Neuve de Cléry § Décharge et procuration, 17 février 1737; MC/ET/XIII/258
      procuration; Nortier, Eustache
    - Quittance concernant Jean-François DeTroy, professeur de l'Académie royale de peinture, demeurant place des Victoires., 7 mars 1737; MC/ET/XIII/258
      quittance; Victoires (place des); Troy, Jean-François de (1679-1752); enseignant
    - Hallot (Charles Etienne) maître maçon rue Montmartre § Obligation, 15 mars 1737; MC/ET/XIII/258
      obligation; Hallot, Charles Etienne
    - Le Rosseau (Chretien) ébéniste rue Saint-Victor § transaction, 20 mars 1737; MC/ET/XIII/258
      accord; Le Rosseau, Chretien
    - Constitution concernant Jean-François De Troy, professeur de l'Académie royale de peinture, demeurant place des Victoires., 26 mars 1737; MC/ET/XIII/258
      constitution de rente; Victoires (place des); Troy, Jean-François de (1679-1752); enseignant
    - Traité d'Office d'écuyer, conseiller, secrétaire du roi, maison couronne de France, moyennant 88.000 livres, au profit de Jean-François de Troy, peintre ordinaire du roi, professeur de l'Académie royale de peinture, demeurant place des Victoires., 10 avril 1737; MC/ET/XIII/258
      traité d'office; Victoires (place des); Troy, Jean-François de (1679-1752); peintre; enseignant
    - Huet (Pierre) architecte entrepreneur de bâtiments à Saint Denis en France § Constitution, 25 avril 1737; MC/ET/XIII/258
      Huet, Pierre
    - Mercier (Charles Jean), orfèvre à Saint-Germain-en-Laye § Mariage de .., 11 mai 1737; MC/ET/XIII/258
      contrat de mariage; Mercier, Charles Jean
    - Evelé (Marc) marbrier rue de Bourbon § don mutuel, 16 mai 1737; MC/ET/XIII/258
      donation; Evelé, Marc
    - Inventaire après décès de Jacques Alexandre Legoupil, sculpteur, demeurant rue de Cléry. Signature en qualité de tuteur de Michel Legoupil, sculpteur ordinaire du roi, demeurant rue Saint-Honoré, 7 juin 1737; MC/ET/XIII/258
      inventaire après décès; Cléry (rue de); Saint-Honoré (rue); Legoupil, Jacques Alexandre; Legoupil, Michel; sculpteur; sculpteur
    - Quittance de remboursement concernant Jean-François De Troy, écuyer, secrétaire du roi, peintre ordinaire du roi, professeur en l'Académie royale de peinture, demeurant place des Victoires., 10 juin 1737; MC/ET/XIII/258
      quittance; Victoires (place des); Troy, Jean-François de (1679-1752); peintre; enseignant
    - Grosnier (Guillaume) éventailliste rue Saint Denis § procuration, 11 juin 1737; MC/ET/XIII/258
      procuration; Grosnier, Guillaume
    - Rolland (Marion) maître maçon entrepreneur de bâtiments rue Feydeau § bail à .., 12 juillet 1737; MC/ET/XIII/258
      bail; Rolland, Marion
    - Hallot (Charles Etienne) maître maçon entrepreneur de bâtiments rue Montmartre § mainlevée, 29 juillet 1737; MC/ET/XIII/258
    - Hallot (Charles Etienne) maître maçon entrepreneur rue Montmartre § obligation, 22 août 1737; MC/ET/XIII/258
  - Minutes. 1737, août - 1737, décembre, août 1737 - décembre 1737; MC/ET/XIII/259
    - Hallot (Charles Etienne) maître maçon entrepreneur de bâtiments rue Montmartre § Indemnité, 3 août 1737; MC/ET/XIII/259
    - Quittance. Antoine Montigny. Maître de danse. Rue Saint Eloy., 10 août 1737; MC/ET/XIII/259
      quittance; Saint-Eloi (rue); Montigny, Antoine; danseur; enseignant
    - Wyriot (Jean Jacques) marchand orfèvre pont au Change § Notoriété aux dires de .., 10 août 1737; MC/ET/XIII/259
      Wyriot, Jean Jacques
    - Renoir (Barnabé) maçon; rue Saint Roch § Mariage du fils de .., 11 août 1737; MC/ET/XIII/259
      contrat de mariage; Renoir, Barnabé
    - Marcy (Pierre Paul), menuisier, à Colombes § Constitution, 26 août 1737; MC/ET/XIII/259
      constitution de rente; Marcy, Pierre Paul
    - La chambre (Gaspard) maître maçon entrepreneur de bâtiments rue du Bout du Monde § Mariage de la fille de .., 22 septembre 1737; MC/ET/XIII/259
      contrat de mariage; La Chambre, Gaspard
    - Transport de bail par la veuve de Nicolas Dezègre, marbrier ordinaire du roi et du duc d'Orléans, demeurant à Paris., 24 septembre 1737; MC/ET/XIII/259
      Dezègre, Nicolas; tailleur de pierre; tailleur de pierre
    - Foliot (Nicolas) maître menuisier rue Neuve de Clery § Mainlevée, 15 octobre 1737; MC/ET/XIII/259
      Foliot, Nicolas
    - Testament de la veuve en troisièmes noces de Nicolas Dezègre, marbrier ordinaire du roi et du duc d'Orléans, demeurant rue de Cléry., 17 octobre 1737; MC/ET/XIII/259
      testament; Cléry (rue de); Dezègre, Nicolas; tailleur de pierre; tailleur de pierre
    - Debauve (Gabriel) maître serrurier rue de Bourbon § apprentissage, 30 octobre 1737; MC/ET/XIII/259
      contrat d'apprentissage; Debauve, Gabriel
    - Bouillette (Noël François) marchand verrier-faïencier rue de l'Arbre Sec § devis et marché, 2 novembre 1737; MC/ET/XIII/259
    - Eliot (Guillaume) maître menuisier rue des Bourdonnais § devis et marché, 2 novembre 1737; MC/ET/XIII/259
      devis; marché; Eliot, Guillaume
    - La chambre (Gaspard) entrepreneur de bâtiment rue du Bout du Monde § bail par .., 8 novembre 1737; MC/ET/XIII/259
      bail; La Chambre, Gaspard
    - Rousseau (Denise Anne) peintre en miniature rue Montmartre § apprentissage, 12 novembre 1737; MC/ET/XIII/259
      contrat d'apprentissage; Rousseau, Denise Anne
    - Contrat pour 4 ans entre Antoine Coe, bourgeois de Paris, et Denise Anne Rousseau, peintre en miniature et en éventail, au profit de Marie Françoise Coe, âgée de 9 ans, fille d'Antoine. Son père la nourrit et la loge moyennant 100 livres.., 13 novembre 1737; MC/ET/XIII/259
      contrat d'apprentissage; Coe, Antoine; Coe, Marie Françoise; Rousseau, Denise Anne; peintre
    - Testament et codicille de Jules Degoullon, sculpteur, écuyer conseiller secrétaire du roi en sa cour des aides, demeurant rue de Bourbon., 14 novembre 1737; MC/ET/XIII/259
      testament; Bourbon (rue de); Degoullons, Jules (16..-17..); sculpteur; secrétaire du roi (Ancien Régime)
    - Menu (François) maître tapissier rue Montmartre § bail par .., 7 décembre 1737; MC/ET/XIII/259
      bail; Menu, François
    - Démission de Jacques Varignon, architecte du roi, l'un des deux marchands sculpteurs privilégiés suivant la cour, demeurant au cloître Notre-Dame, raportée par sa femme de ce privilège., 12 décembre 1737; MC/ET/XIII/259
      renonciation; Notre-Dame (cloître); Varignon, Jacques (16..?-17..); architecte; sculpteur
    - Inventaire après décès de Marie Marguerite Caillot, veuve de Gaspard Rigaud, qui laisse comme seule héritière Marguerite Elisabeth Rigaud, veuve de Jean Ranc, peintre du roi de France en son Académie, peintre du roi catholique., 17 décembre 1737; MC/ET/XIII/259
      inventaire après décès; Caillot, Marie Marguerite; Rigaud, Gaspard (1661-1705); Rigaud, Marguerite Elisabeth; peintre; peintre
    - Boudin (Charles Claude) maître brodeur rue Neuve de Cléry § Inventaire après décès de la femme de .., 17 décembre 1737; MC/ET/XIII/259
      inventaire; Boudin, Charles Claude
  - Minutes. 1738, janvier - 1738, avril, janvier 1738 - avril 1738; MC/ET/XIII/260
    - HALLOT (Charles Etienne) Maître maçon entrepreneur des bâtiments Rue Montmartre § Titre nouvel., 14 janvier 1738; MC/ET/XIII/260
      titre nouvel; Hallot, Charles Etienne
    - Titon (Pierre Jean) maître brodeur rue Neuve Saint-Etienne § Convention, 16 janvier 1738; MC/ET/XIII/260
      Titon, Pierre Jean
    - Partage de la succession de Jeanne Cotelle, mère de Jean-François De Troy, peintre, écuyer, conseiller, secrétaire du roi, demeurant place des Victoires., 20 janvier 1738; MC/ET/XIII/260
      partage; Victoires (place des); Cotelle, Jeanne; Troy, Jean-François de (1679-1752); peintre
    - Liottier (Gaspard), maître menuisier, rue Saint-Eustache § Obligation rapportée .., 21 janvier 1738; MC/ET/XIII/260
      obligation; Liottier, Gaspard
    - Notoriété des héritiers de la mère de Jean-François De Troy, peintre, écuyer, conseiller, secréraire du roi, demeurant place des Victoires., 22 janvier 1738; MC/ET/XIII/260
      notoriété; Victoires (place des); Troy, Jean-François de (1679-1752); peintre
    - BOUILLETTE (François) Maître Verrier Fayencier Rue de l'Arbre sec § Constitution perpetuelle par .., 22 janvier 1738; MC/ET/XIII/260
      Bouillette, François
    - GERBET (Jean) Maître menuisier Rue du Gros Chenet § Mariage de .., 24 janvier 1738; MC/ET/XIII/260
      contrat de mariage; Gerbet, Jean
    - Quittance de Jean-François De Troy, peintre, directeur de l'Académie royale à Rome, ecuyer, secrétaire du roi, demeurant place des Victoires., 5 février 1738; MC/ET/XIII/260
      quittance; Victoires (place des); Rome (Italie); Troy, Jean-François de (1679-1752); directeur d'établissement d'enseignement; administrateur; peintre
    - Jacquet (Jean) Sculpteur à Paris § Mainlevée, 3 mars 1738; MC/ET/XIII/260
      Jacquet, Jean
    - Constitution de rente perpétuelle par Mathieu Legoupil, à Nicole Barbe, veuve de Jules Degoullon, sculpteur, conseiller du roi près de la cour des aides, demeurant rue de Bourbon., 11 mars 1738; MC/ET/XIII/260
      constitution de rente; Bourbon (rue de); Barbe, Nicole; Degoullons, Jules (16..-17..); Legoupil, Mathieu; magistrat; sculpteur
    - Gosselin (Jean Philippe) maître horloger place Dauphine § Vente de fonds de commerce d'horlogerie à .., 12 avril 1738; MC/ET/XIII/260
      acte de vente; Gosselin, Jean Philippe
    - Pia (Barthélémy) montre horloger de la Croix des Petits-Champs § Vente de fonds d'horlogerie par la veuve de .., 12 avril 1738; MC/ET/XIII/260
      acte de vente; Pia, Barthélémy
    - Guillemont (Louis) maçon à Pantin § bail à .., 13 avril 1738; MC/ET/XIII/260
      bail; Guillemont, Louis
    - Consentement de Catherine Degoullon, femme de Jacques Varignon, architecte du roi, que Nicole Barbe, veuve de Jules Degoullon, sculpteur, reçoive tous les arrérages de rente sans préjudice aux autres droits., 16 avril 1738; MC/ET/XIII/260
      ratification; Barbe, Nicole; Degoullon, Catherine; Degoullons, Jules (16..-17..); Varignon, Jacques (16..-1730); architecte; sculpteur
    - Quittance de Nicole Barbe, veuve de Jules Degoullon, sculpteur, à Robert De Cotte, architecte, contrôleur des bâtiments du roi., 26 avril 1738; MC/ET/XIII/260
      quittance; Barbe, Nicole; Cotte, Robert de (1656-1735); Degoullons, Jules (16..-17..); architecte; contrôleur général des bâtiments (Ancien Régime); sculpteur
  - Minutes. 1738, mai - 1738, juillet, mai 1738 - juillet 1738; MC/ET/XIII/261
    - Quittance de Jean-François De Troy, peintre, écuyer, secrétaire du roi, demeurant place des Victoires., 13 mai 1738; MC/ET/XIII/261
      quittance; Victoires (place des); Troy, Jean-François de (1679-1752); peintre
    - Quittance de remboursement de 500 livres de rente à Jean-François De Troy, écuyer, secrétaire du roi, directeur de l'Académie royale de peinture à Rome, demeurant place des Victoires., 22 mai 1738; MC/ET/XIII/261
      quittance; Victoires (place des); Rome (Italie); Troy, Jean-François de (1679-1752); directeur d'établissement d'enseignement; administrateur
    - Dubost (Louis) maçon rue Saint Roch § Quittance, 28 mai 1738; MC/ET/XIII/261
      quittance; Dubost, Louis
    - Procuration donnée par Jean-François De Troy, écuyer, conseiller, secrétaire du roi, directeur de l'Académie royale de peinture à Rome, demeurant place des Victoires, à Alexandre Joseph Cochepin, secrétaire du roi, pour recevoir augmentation des gages et autres droits appartenant à leur office de secrétaire., 31 mai 1738; MC/ET/XIII/261
      procuration; Victoires (place des); Rome (Italie); Cochepin, Alexandre Joseph; Troy, Jean-François de (1679-1752); directeur d'établissement d'enseignement; administrateur
    - Chollet (Jean Claude) maître graveur à Paris § Mariage de la veuve de .., 8 juin 1738; MC/ET/XIII/261
      contrat de mariage; Chollet, Jean Claude
    - Bounheure (Antoine) maître serrurier rue Solie § Notoriété aux dires de -, 8 juin 1738; MC/ET/XIII/261
      Bounheure, Antoine
    - Obligation de Marie Marguerite Lefevre, veuve de Jean-Daniel Kolly, conseiller de l'Electeur de Bavière, envers Jacques Hardouin Mansart, architecte du roi et de son Académie royale, demeurant rue du Temple., 9 juin 1738; MC/ET/XIII/261
      obligation; Temple (rue du); Hardouin-Mansart de Sagonne, Jacques (1703?-1776); Kolly, Jean Daniel; Lefèvre, Marie Marguerite; architecte
    - Procuration donnée par Jean-François de Troy, écuyer conseiller, secrétaire du roi, directeur de l'Académie de peinture à Rome, demeurant place des Victoires, pour recevoir les arrérages de rente échues et à échoir., 9 juin 1738; MC/ET/XIII/261
      procuration; Victoires (place des); Rome (Italie); Troy, Jean-François de (1679-1752); directeur d'établissement d'enseignement; administrateur
    - Gilbert (Nicolas) maître menuisier rue Neuve de Clery § apprentissage, 10 juin 1738; MC/ET/XIII/261
      contrat d'apprentissage; Gilbert, Nicolas
    - Menuisier (apprentissage) § Contrat pour 6 ans, entre Jacques Roger, bourgeois de Paris, et Nicolas Gilbert, maître menuisier, au profit de Pierre Roger, âgé de 14 ans, fils de Jacques, logé, nourri, blanchi, par ses parents, sans deniers déboursés., 10 juin 1738; MC/ET/XIII/261
      contrat d'apprentissage; Roger, Jacques; Gilbert, Nicolas; Roger, Pierre
    - Regnard (Louis), marchand orfèvre, rue de l'Arbre Sec § bail par .., 18 juin 1738; MC/ET/XIII/261
      bail; Regnard, Louis
    - Notoriété aux dires de Jacques Verberckt, sculpteur, pour rectifier les prénoms de la fille de feu Jules Degoullon, sculpteur des bâtiments du roi, demeurant rue de Bourbon., 30 juin 1738; MC/ET/XIII/261
      notoriété; Bourbon (rue de); Degoullons, Jules (16..-17..); Verberckt, Jacques (1704-1771); sculpteur; sculpteur
    - Associatio pour 10 ans entre Claude Heduy, compagnon peintre, et Jean Blondelle, maître sculpteur, pour les ouvrages qui concernent chacun leur profession et notamment pour les poëlles de terre d'Allemagne que le sieur Blondelle fait faire., 6 juillet 1738; MC/ET/XIII/261
      acte de société; Blondelle, Jean; Heduy, Claude; peintre; sculpteur
    - Heduy (Claude), compagnon peintre, rue Aumaire § Société (avec un Sculpteur), 6 juillet 1738; MC/ET/XIII/261
      Heduy, Claude
    - Blondelle (Jean) maître sculpteur rue Bergère § Société (avec un compagnon peintre), 6 juillet 1738; MC/ET/XIII/261
      Blondelle, Jean
    - Delisle (Jean) maître maçon rue Beauregard § bail par .., 8 juillet 1738; MC/ET/XIII/261
      bail; Delisle, Jean
    - Notoriété de décès de Pierre Ravau, maître sculpteur, demeurant rue Poissonnière (aucun inventaire. Il n'a laissé qu'un héritier Edouard Pierre Ravau, sculpteur à Paris)., 31 juillet 1738; MC/ET/XIII/261
      notoriété; Poissonnière (rue); Ravau, Pierre; Ravau, Edouard, Pierre; sculpteur
  - Minutes. 1738, août - 1738, décembre, août 1738 - décembre 1738; MC/ET/XIII/262
    - Hallot (Charles Etienne) maître maçon entrepreneur de bâtiments rue Montmartre § Comparution, 2 août 1738; MC/ET/XIII/262
    - Hallot (Charles Etienne) maître maçon entrepreneur de bâtiments rue Montmartre § Constitution perpétuelle et Transaction (même date), 4 août 1738; MC/ET/XIII/262
      accord; Hallot, Charles Etienne
    - Devis et marché des ouvrages de maçonnerie, charpenterie, sculpture, marbrerie, peinture, etc, qu'il convient de faire pour construire une maison sise rue de Richelieu sur la place appartenant à Joseph Richard, chapelain ordinaire du roi, suivant les plans, profils et élévations faits par Jacques Hardouin Mansart, architecte du roi et de son Académie royale, sous sa direction, demeurant rue du Temple., 9 août 1738; MC/ET/XIII/262
      marché; Richelieu (rue de); Temple (rue du); Hardouin-Mansart de Sagonne, Jacques (1703?-1776); Richard, Joseph; architecte; architecte
    - Rondel (Jean) maître maçon, entrepreneur de bâtiments rue Montorgueil § Devis et marché, 9 août 1738; MC/ET/XIII/262
      devis; marché; Rondel, Jean
    - Bail par Catherine Degoullon, femme de Jacques Varignon, architecte du roi, demeurant à Paris., 12 août 1738; MC/ET/XIII/262
      bail; Degoullon, Catherine; Varignon, Jacques (16..-1730); architecte
    - Gennyt (Gaspard) maître coutelier à Paris § Compte de loyers de la femme de .., 28 août 1738; MC/ET/XIII/262
      Gennyt, Gaspard
    - Fleutry (Jacques François) maître horloger rue du Bout du Monde § bail à .., 18 septembre 1738; MC/ET/XIII/262
      bail; Fleutry, Jacques François
    - La Chambre (Gaspard) entrepreneur de bâtiments rue du Bout du Monde § bail par .., 18 septembre 1738; MC/ET/XIII/262
    - Vassault (Denis) graveur rue Calende § Notoriété aux dires de .., 3 décembre 1738; MC/ET/XIII/262
      Vassault, Denis
    - Langlois (Antoine) maître serrurier rue Neuve Saint-Eustache § Inventaire après décès de la femme de .., 17 décembre 1738; MC/ET/XIII/262
      inventaire; Langlois, Antoine
    - Constitution perpétuelle constituée par André François Delvincourt, expert juré pour les bâtiments du roi, demeurant rue Froidmenteau, paroisse Saint-Germain-l'Auxerrois, à Nicole Barbe, veuve de Jules Degoullon, secrétaire du roi en sa cour des aydes, demeurant rue Bourbon, paroisse Notre-Dame-de-Bonne-Nouvelle., 22 décembre 1738; MC/ET/XIII/262
      constitution de rente; Bourbon (rue de); Froidmanteau (rue); Barbe, Nicole; Degoullons, Jules (16..-17..); Delvincourt, André François; magistrat
    - Cession par la veuve de Philippe Chain, maître sculpteur, peintre graveur et enlumineur, demeurant rue Neuve-de-Cléry, à Jean Colombe, compagnon sculpteur, pour 6 ans., 28 décembre 1738; MC/ET/XIII/262
      convention; Chain, Philippe; Colombe, Jean; dessinateur; graveur; peintre; sculpteur
    - Chain (Jean) maître sculpteur peintre graveur et enlumineur rue Neuve de Cléry § Convention de la veuve de .., 28 décembre 1738; MC/ET/XIII/262
      Chain, Jean
    - Hallot (Charles Etienne) maître maçon rue Montmartre § bail à loyer, 31 décembre 1738; MC/ET/XIII/262
  - Minutes. 1739, janvier - 1739, avril, janvier 1739 - avril 1739; MC/ET/XIII/263
    - MARCHAND (Marie Elisabeth) f/e/ de sr Charles QUILLET, Employé dans les Fermes du Roi Rue Saint-Lazare, aux Porcherons, par de Montmartre § Inventaire après décès de Marie Elisabeth MARCHAND à la req. du sr QUILLET, son mari, tuteur de leurs 2 enfants mineurs, 15 janvier 1739; MC/ET/XIII/263; 2 folios
      inventaire; Marchand, Marie Elisabeth
    - Pia (Antoine) maître horloger à Paris § Extrait mortuaire de l'oncle de .., 20 janvier 1739; MC/ET/XIII/263
      Pia, Antoine
    - Pia (Barthélémy) maître horloger rue des Petits-Champs § Extrait mortuaire de .., 20 janvier 1739; MC/ET/XIII/263
      Pia, Barthélémy
    - PANTIN (Charles) Cordonnier; Rue Saint-Lazare, aux Porcherons, par Saint-Eustache § Inventaire après décès de Charles PANTIN à la requête de Michelle BERTAULT, sa deuxième f/e/, commune en biens et de Marie Claude PANTIN, fille mineure du déf/t/ (1/er/ lit), émancipée, 27 janvier 1739; MC/ET/XIII/263; 5 folios
      inventaire; Pantin, Charles
    - MUIDEBLED (Robert) Menuisier des Bâtiments du Roi et ordinaire de l'Hôtel de Ville § Témon (grand'oncle) au Contrat de mariage de Louis Philippe LARON, huissier à Verge au Châtelet et Jeanne Louise GIRAULT, 3 février 1739; MC/ET/XIII/263
      Artisans XVIIe, par M. Jurgens, M.A. Fleury, R. Gourmelon et le personnel du Minutier central, 1954-1996 (fichier papier entièrement dématérialisé; voir contexte dans le Plan d’orientation général - Notaires de Paris, guides thématiques du Minutier).
      contrat de mariage; Muidebled, Robert